# 每股收益

提问人：星空下的小米 时间：2019-08-29 01:26:46
陈版您好，想请教一下受限制股票计算被稀释的每股收益。如果服务期在授予日之前，所以已经在当期确认的部分的费用，这种情况下如何计算被稀释的每股收益的分母的股数？是否这个同其他的情况下是一致的，还是看有多少股份没有解锁？谢谢您

回答人：chenyiwei
首先要确定这部分股票是否已经授予（可行权），即后续等待期内的服务情况不会导致这部分已授予股份的丧失。在此前提下，已确定授予（在授予日立即可以行权和解锁）的这部分股份视同实际上已发行的股份纳入每股收益计算，不适用《企业会计准则解释第 7 号》第五条规定；
如果虽然服务期在授予日之前起算，但服务期内的履约情况仍可能导致丧失全部激励股份的，则全部股份支付费用在等待期内确认（授予日不确认），相应地每股收益计算遵循《企业会计准则解释第 7 号》第五条规定。